【裁判字號】    90,訴,930
【裁判日期】    900816
【裁判案由】    殺人未遂
【裁判全文】
臺灣板橋地方法院刑事判決                            九十年度訴字第九三０號
    公  訴  人  臺灣板橋地方法院檢察署檢察官
    被      告  甲○○
右列被告因傷害案件，經檢察官提起公訴〔九十年度偵字第七七五五號〕，本院判決
如左：
    主  文
甲○○傷害人之身體，處有期徒刑參月，如易科罰金，以參佰元折算壹日。
    事  實
壹、甲○○於民國〔下同〕九十年四月二十一日凌晨三時三十分許，飲酒至酩酊，致
    對於外界事物之判斷能力，較普通人之平均程度，顯然減退。王某因先前與乙○
    ○在臺北縣永和市○○街十巷口之麵攤前發生口角，竟基於普通傷害之犯意，持
    其家中不知情之父母購置、料理用之水果刀壹支，在上址，刺向乙○○，乙○○
    乃抬腿踢倒甲○○冀求自保，詎甲○○仍未罷手，續執上開水果刀刺向乙○○之
    臀部，致乙○○受有左側臀部裂傷長約伍公分之傷害〔經縫合陸針〕，即為巡羅
    之員警當場查獲，並扣得上開水果刀壹支。
貳、案經乙○○訴由臺北縣警察局永和分局報告臺灣板橋地方法院檢察署檢察官偵查
    起訴。
    理  由
壹、右揭事實，業據被告於警訊及偵、審中坦承不諱，查被告自白：「有〔拿事實欄
    所示水果刀刺告訴人臀部〕，我當時是要傷害他〔告訴人〕而已。」〔參見本院
    九十年八月三日審判筆錄〕、「有〔在右開時、地，拿水果刀刺乙○○的屁股〕
    」〔參見本院九十年八月十五日審判筆錄〕、「〔事實欄所示水果刀〕『家裡的
    』，是我本人拿出來的。」〔參見偵卷附被告之警訊筆錄〕、「〔事實欄所示水
    果刀〕是家中廚房用的，是爸媽買來切菜用的。」、「他〔告訴人〕跩我的頭一
    腳〕，我倒下順手『割』他〔告訴人〕的屁股。」、「因我和他〔告訴人〕吵架
    ，〔告訴人〕應該看到我拿刀子〔才跩我〕」〔參見偵卷附九十年四月二十一日
    訊問筆錄〕，核與告訴人乙○○指訴被害情節，暨在場目擊之徐士強於警訊時陳
    述情節，互核相符，並有載明如事實欄所示傷勢之診斷證明書壹紙〔附偵卷〕、
    扣案水果刀壹支足佐。且查：
    一、按「飲酒至醉，陷於精神耗弱，原為一時之精神狀態，非若精神病患之有持
        續性，故事後判斷行為人於行為時是否在酒醉精神耗弱中，無從如對一般精
        神病患得就其生理﹑精神等狀況為鑑定，因而法院綜合行為人行為時各種主
        客觀情形為合理推斷，自非法所不許。」〔最高法院八十年度台上字第三五
        一一號判決意旨參照〕。
    二、查被告到案後，經警於九十年四月二十一日上午四時十一分檢測其吐氣所含
        酒精濃度為「0.86MG/L」，有酒精測試報告壹紙附偵查卷足稽。按吐氣每公
        升0.25MG，血中酒精度為「0.05%」〔參見葉昭渠博士著「最新法醫學」七
        十六年七月二版第五六五頁〕核計，被告於事實欄所示時、地，酒後血中所
        含酒精濃度為「0.172%」。再查血中酒精濃度「0.15%~0.20%」：「自己亦
        認識有酩酊，有殆不伴不愉快之眩暈，極爽快，反應甚鈍，抑制消失，有輕
        度平衡障礙。」〔參見同上書第五六四頁〕，並參酌告訴人陳稱被告於事實
        欄所示時、地「約有柒、捌分醉」〔參見本院九十年八月三日審判筆錄〕等
        情，認被告於行為之際對於外界事物之判斷能力，較普通人之平均程度，顯
        然減退，被告辯稱「我當時醉了」〔參見本院九十年八月三日審判筆錄〕，
        即屬有據。
    三、扣案如事實欄所示水果刀壹支，業據被告供明「〔事實欄所示水果刀〕是家
        中廚房用的，是爸媽買來切菜用的。」，爰認上開水果刀係被告之父母所有
        之物。
    四、本件事證明確，被告之右開犯行，堪予認定。
貳、核被告所為，係犯刑法第二百七十七條第一項之傷害罪。其於行為時對於外界事
    物之判斷能力，較普通人之平均程度，顯然減退，依法減輕其刑。爰審酌被告犯
    罪之動機、目的、手段、被害人之傷勢，暨其犯罪後態度等一切情狀，量處如主
    文所示之刑，並諭知易科罰金之折算標準。
據上論斷，應依刑事訴訟法第二百九十九條第一項前段，刑法第二百七十七條第一項
、第十九條第二項、第四十一條第一項前段，罰金罰鍰提高標準條例第一條前段、第
二條，判決如主文。
本案經檢察官李吉祥到庭執行職務。
中      華      民      國      九十      年      八      月    十六    日
                                  臺灣板橋地方法院刑事第五庭
                                          法  官    陳福來
右正本證明與原本無異。
如不服本判決，應於判決送達後十日內，向本院提出上訴狀。
                                          書記官    陳春銘
中      華      民      國      九十      年      八      月    十六    日
附錄本案論罪科刑法條全文：
刑法第二百七十七條：
傷害人之身體或健康者，處三年以下有期徒刑、拘役或一千元以下罰金。
犯前項之罪因而致人於死者，處無期徒刑或七年以上有期徒刑，致重傷者，處三年以
上十年以下有期徒刑。


司法院資訊處製作；財團法人民間司法改革基金會備份。
